【裁判字號】    98,聲減,38
【裁判日期】    980313
【裁判案由】    聲請減刑
【裁判全文】
臺灣板橋地方法院刑事裁定               98年度聲減字第38號
聲  請  人  臺灣板橋地方法院檢察署檢察官
受  刑  人  甲○○
上列受刑人因交通危險等案件，已經判決罪刑確定，聲請人聲請
減刑及定應執行刑（98年度聲減字第29號），本院裁定如下：
    主  文
甲○○所犯如附表編號１所示之罪，減為有期徒刑貳月又拾伍日
，如易科罰金，以銀元佰元折算壹日；與已減刑之如附表編號
２所示之罪所處之刑，應執行有期徒刑陸月，如易科罰金，以銀
元佰元折算壹日。
    理  由
一、聲請意旨略以：受刑人甲○○所犯如附表編號1 所列之罪，
    經本院判處如附表編號1 所示之刑並經確定在案，經查，其
    所犯如附表編號1 所列之罪，犯罪時間在民國96年4 月24日
    以前，核與中華民國96年罪犯減刑條例第2 條第1 項第3 款
    規定相符，請依同條例第8 條第1 項（贅載第3 項）聲請裁
    定減刑，並與其所犯如附表編號2 所示已經減刑之罪（該罪
    刑業經減刑，聲請人誤載如附表編號2 部分係屬同條例第3
    條規定不應減刑之罪云云，應予更正）定其應執行之刑（聲
    請書誤載為「應依同條例第11條、第9 條」規定定其應執行
    刑）等語。
二、按依減刑條例之減刑裁定，係按原判決之宣告刑而減之，並
    非重新判決，故是否准於易科罰金及其關於易科罰金之折算
    標準，均應依原判決時所應適用法律有關是否准於易科罰金
    及其折算標準決定之，並不生新舊法比較適用問題（臺灣高
    等法院中華民國九十六年罪犯減刑條例之法律問題決議參照
    ）。次按數罪併罰，有二裁判以上者，依刑法第51條規定定
    其應執行刑，刑法第53條定有明文。次按受刑人行為後，刑
    法及其施行法業於民國95年7 月1 日修正施行，依刑法第2
    條第1項 規定：「行為後法律有變更者，適用行為時之法律
    。但行為後之法律有利於行為人者，適用最有利於行為人之
    法律」。查受刑人於裁判確定前犯如附表所示數罪，均係於
    95年7 月1 日前所犯，依修正前刑法第51條規定「數罪併罰
    ，分別宣告其罪之刑，依左列各款定其應執行者。」其中第
    5 款規定「宣告多數有期徒刑者，於各刑中之最長期以上，
    各刑合併之刑期以下，定其刑期。但不得逾二十年。」修正
    後刑法第51條第5 五款則規定「宣告多數有期徒刑者，於各
    刑中之最長期以上，各刑合併之刑期以下，定其刑期。但不
    得逾三十年。」比較新舊法之結果，自以舊法規定之定應執
    行刑之上限為二十年對行為人較為有利，此修正影響行為人
    刑罰之法律效果，是受刑人行為後法律已有變更，依刑法第
    2 條第1 項前段規定，應適用行為時之舊法即修正前刑法第
    51條第5 款規定定其應執行之刑。末按受刑人行為後，刑法
    第41條亦有修正，於犯罪時之刑法第41條第1 項、第2 項分
    別規定：「犯最重本刑為五年以下有期徒刑以下之刑之罪，
    而受六個月以下有期徒刑或拘役之宣告，因身體、教育、職
    業、家庭之關係或其他正當事由，執行顯有困難者，得以一
    元以上三元以下折算一日，易科罰金。但確因不執行所宣告
    之刑，難收矯正之效，或難以維持法秩序者，不在此限。」
    、「併合處罰之數罪，均有前項情形，其應執行之刑逾六月
    者，亦同。」又受刑人行為時之易科罰金折算標準，修正前
    罰金罰鍰提高標準條例第二條前段（現已刪除）規定，就其
    原定數額提高為一百倍折算一日，則本件受刑人行為時之易
    科罰金折算標準，應以銀元三百元折算一日，經折算為新臺
    幣後，應以新臺幣九百元折算為一日。惟95年7 月1 日施行
    之刑法第41條第1 項、第2 項則分別規定：「犯最重本刑為
    五年以下有期徒刑以下之刑之罪，而受六個月以下有期徒刑
    或拘役之宣告者，得以新臺幣一千元、二千元或三千元折算
    一日，易科罰金。但確因不執行所宣告之刑，難收矯正之效
    ，或難以維持法秩序者，不在此限」、「前項規定於數罪併
    罰，其應執行之刑未逾六月者，亦適用之。」本件經比較修
    正前後，就應執行之刑逾六月者是否得易科罰金及易科罰金
    折算標準之結果，以95年7 月1 日施行前之規定，較有利於
    受刑人。再依94年2 月2 日新修正公布之中華民國刑法施行
    法第3條 之1 第3 項規定：「於九十四年一月七日刑法修正
    施行前犯併合處罰數罪之一罪，且該數罪均符合第四十一條
    第一項得易科罰金之規定者，適用九十年一月四日修正之刑
    法第四十一條第二項規定」。從而本件應依刑法第2 條第1
    項前段，適用修正前刑法第41條第1 項前段、第2 項、修正
    前罰金罰鍰提高標準條例規定，定其易科罰金折算標準，對
    受刑人為有利。
三、經查，本件受刑人甲○○犯如附表編號1 所示之公共危險罪
    ，其犯罪時間係在96年4 月24日以前，且非中華民國九十六
    年罪犯減刑條例第3 條所定不予減刑之罪名，合於減刑規定
    ；又受刑人於裁判確定前，犯如附表編號1 、2 載列之罪，
    分別經本院及臺灣高等法院先後判處如附表所示之刑，並均
    經確定在案，有判決書2 份及臺灣高等法院被告前案紀錄表
    1 份附卷可參，是本件聲請，除有如附表所載之錯誤應予更
    正外，其餘經核並無不合，爰就附表編號1 之罪減刑為有期
    徒刑2 月，如易科罰金，以銀元300 元折算1 日，再與受刑
    人犯業已減刑如附表編號2 所示之罪所處之宣告刑，定其應
    執行刑有期徒刑6 月，並諭知易科罰金折算標準為如主文欄
    所示。末者，本件受刑人所犯如附表編號1 之罪，固已於94
    年4 月28日易科罰金而為終結執行，有臺灣高等法院被告前
    案紀錄表可按，茲附表編號2 部分既未執行完畢，則附表編
    號1 、2 等罪即未全部執行完畢，檢察官對附表所示之刑聲
    請減刑，並聲請定其應執行刑，自無不合（臺灣高等法院96
    年7 月11日刑事庭庭長會議就罪犯減刑條例法律問題之決議
    意旨參照），附此敘明。
四、爰依中華民國九十六年罪犯減刑條例第2 條第1 項第3 款、
    第8 條第1 項、第3 項、第10條第1 項、第12條，刑法第2
    條第1 項前段、第53條、修正前刑法第41條第1 項前段、第
    2 項、第51條第5 款，廢止前罰金罰鍰提高標準條例第2 條
    ，裁定如主文。
中    華    民    國    98    年    3     月    13    日
                  刑事第十七庭     法  官   邱景芬
以上正本證明與原本無異。
如不服本裁定，應於裁定送達後5 日內向本院提出抗告狀。
                                   書記官   黃文儀
中    華    民    國    98    年    3     月    13    日
附表：受刑人甲○○減刑及定應執行之刑案件一覽表
┌──────┬────────────┬────────────┐
│  編    號  │      1                 │      2                 │
├──────┼────────────┼────────────┤
│  罪    名  │公共危險                │偽造文書                │
├──────┼────────────┼────────────┤
│  宣 告 刑  │有期徒刑5 月，如易科罰金│有期徒刑8 月；減為有期徒│
│            │，以銀元300 元折算1 日  │刑4 月，如易科罰金，以銀│
│            │                        │元300 元折算1 日（聲請書│
│            │                        │僅略載「有期徒刑4月」） │
├──────┼────────────┼────────────┤
│  所犯法條  │刑法第185 條之3         │刑法第216 條、第210 條  │
├──────┼────────────┼────────────┤
│  犯罪日期  │93年2 月21日            │92年11月至93年4 月27日  │
├──────┼────────────┼────────────┤
│  偵查機關  │臺灣板橋地方法院檢察署93│臺灣臺北地方法院檢察署95│
│  年度案號  │年度偵字第3826 號       │年度偵緝字第2778號      │
├─┬────┼────────────┼────────────┤
│最│法    院│臺灣板橋地方法院        │臺灣高等法院            │
│後├────┼────────────┼────────────┤
│事│案    號│93年度交簡字第172號     │96年度上訴字第3418號    │
│實├────┼────────────┼────────────┤
│審│判決日期│93年3月18日             │97年11月20日            │
├─┼────┼────────────┼────────────┤
│確│法    院│臺灣板橋地方法院        │臺灣高等法院            │
│定├────┼────────────┼────────────┤
│判│案    號│93年度交簡字第172號     │96年度上訴字第3418號    │
│決├────┼────────────┼────────────┤
│  │確定日期│93年11月24日            │97年12月15日            │
├─┴────┼────────────┼────────────┤
│合於中華民國│得減刑                  │已減刑（聲請書誤載為「不│
│九十六年罪犯│                        │合於減刑」）            │
│減刑條例    │                        │                        │
├──────┼────────────┼────────────┤
│減刑後宣告刑│有期徒刑2 月又15日，如易│                        │
│            │科罰金，以銀元300 元折算│                        │
│            │1日                     │                        │
├──────┼────────────┼────────────┤
│ 附註       │臺灣板橋地方法院檢察署93│臺灣臺北地方法院檢察署98│
│            │年度執字第7115號（業已執│年度執字第130號         │
│            │行）                    │                        │
└──────┴────────────┴────────────┘


司法院資訊處製作；財團法人民間司法改革基金會備份。
